---
title: "Relatório 1 - trabalhar as questões de pesquisa com o R"
author: "Christiano Rossini Martins Costa"
date: "20 de maio de 2018"
output: html_notebook
---

```{r setup, include=FALSE}
knitr::opts_chunk$set(echo = TRUE)

library(ggplot2)
library(dplyr)
library(highcharter)
library(formattable)
library(plotly)
library(countrycode)
library(maps)
```


Dataset: World Happiness Report
Link: https://www.kaggle.com/unsdsn/world-happiness

```{r}
data(worldgeojson)
df15 <- read.csv("/home/christiano/Dropbox/trabalhos/disciplina_mineracao/datasets/datasets_menores/world-happines/2015.csv", stringsAsFactors = FALSE)
df16 <- read.csv("/home/christiano/Dropbox/trabalhos/disciplina_mineracao/datasets/datasets_menores/world-happines/2016.csv", stringsAsFactors = FALSE)
df17 <- read.csv("/home/christiano/Dropbox/trabalhos/disciplina_mineracao/datasets/datasets_menores/world-happines/2017.csv", stringsAsFactors = FALSE)

# adiciona region ao dataset de 2017
countryRegion <- df15[,c("Country","Region")]
for(region in unique(countryRegion[,"Region"])){
  countriesInRegion <- countryRegion$Country[countryRegion$Region==region]
  df17[df17$Country%in%countriesInRegion,"Region"]=region
}

df15[,"year"]=2015
df16[,"year"]=2016
df17[,"year"]=2017
cols <- c("Happiness.Rank","Happiness.Score","Economy..GDP.per.Capita.","Family","Health..Life.Expectancy.","Freedom","Trust..Government.Corruption.","Generosity","Dystopia.Residual","Country","Region","year")
df_full <- df15[,cols]
df_full <- rbind(df_full,df16[,cols])
df_full <- rbind(df_full,df17[,cols])

```

## RQ1 Quais features mais influenciam no score de felicidade?

```{r}
test<-cor(as.matrix(df15[,-c(1,2,3)]))
test2<-cor(as.matrix(df16[,-c(1,2,3)]))
test3<-cor(as.matrix(df17[,-c(1,2)]))
```

## - Matriz de correlação, dataset do ano de 2015
```{r}
corrplot::corrplot(test,method = "square",type = "upper",mar = c(0,0,1,0))
```
## - Matriz de correlação, dataset do ano de 2016
```{r}
corrplot::corrplot(test2,type = "upper",method = "square",mar = c(0,0,1,0))
```
## - Matriz de correlação, dataset do ano de 2017
```{r}
corrplot::corrplot(test3,type = "upper",method = "square",mar = c(0,0,1,0))
```

Cada uma das matrizes de correlação correspondem, respectivamente, aos anos de 2015, 2016 e 2017. Em comum, tendo a variável alvo "Happiness_Score" como referência, é possível observar que os atributos economy, family e health possuem os melhores índices de correlação, entre 0,8 e 1. Logo em seguida vem Freedom, Trust-GovernmentCorruption e Dystopia, com índice de correlação aproximada de 0,6 a 0,8.



## RQ2 Quais países que apresentaram as melhores evoluções e os piores declínios no ranking de score de felicidade entre 2015 e 2017?

```{r}

df1<-merge(df15[,c(1,3)],
           df16[,c(1,3)],
           by.x = "Country",
           by.y = "Country")
df1<-merge(df1,
           df17[,c(1,2)],
           by.x = "Country",
           by.y = "Country")
colnames(df1)<-c("Country","2015","2016","2017")

df1<-df1%>%
  mutate(rank_change=`2015`-`2017`)

asc <- df1[order(df1$rank_change),]
desc <- df1[order(df1$rank_change,decreasing = TRUE),]

dfBestChanges <- desc[1:3,]
rownames(dfBestChanges) <- c("1º", "2º", "3º")
dfWorstChanges <- asc[1:3,]
rownames(dfWorstChanges) <- c("1º", "2º", "3º")

print(dfBestChanges)
```

```{r}
dfWorstChanges
```

```{r}
dfBestWortC <- rbind(dfBestChanges, dfWorstChanges)
dfBestWortC <- dfBestWortC[,c(-6)]

dfRank2015 <- data.frame(country=dfBestWortC$Country,rank=dfBestWortC$`2015`,ano="2015")
dfRank2016 <- data.frame(country=dfBestWortC$Country,rank=dfBestWortC$`2016`,ano="2016")
dfRank2017 <- data.frame(country=dfBestWortC$Country,rank=dfBestWortC$`2017`,ano="2017")

dfRank <- rbind(dfRank2015,dfRank2016)  
dfRank <- rbind(dfRank,dfRank2017)  

dfRank %>% ggplot(aes(ano,rank,group=country)) +
  geom_line(aes(color=country)) + geom_point() +
  geom_label(aes(label=rank)) +
  scale_y_continuous(trans = "reverse")


#desc[1:5,c(1,5)] %>% ggplot(aes(Country,rank_change)) + geom_bar(stat = "identity")
```

Podemos notar que a Venezuela foi o país que obteve o pior declínio entre todos os países em estudo. Esta informação é justificada pelos inúmeros problemas humanitários que são veiculados pela imprensa no dia a dia. Libéria e Zambia, países também considerados subdesenvolvidos, também entraram no grupo dos 3 piores declínios.


## RQ3 - Com o passar dos anos, quais foram as regiões com os melhores e os piores scores de felicidade; qual foi o progresso das regiões entre 2015 e 2017?

```{r}
df_full %>% mutate(Region = reorder(Region, Happiness.Score, FUN = median)) %>% 
  ggplot(aes(x = Region, y = Happiness.Score, fill=Region)) + 
  geom_boxplot() +
  theme(axis.text.x = element_text(angle = 90, hjust = 1)) +
  facet_grid(year~.) 
```

A Europa Ocidental, América do Norte, além de Australia e Nova Zelândia encabeçam a lista de regiões com o melhores scores de felicidade, enquanto a região da África subsariana e Sul Asiático possuem os piores scores. 
Os boxplots estão ordenados pela mediana de cada distribuição. Dado o pequeno intervalo considerado, 2015 a 2017, nenhuma região ascendeu o suficiente para resultar em um deslocamento horizontal (eixo x).



## RQ4 - Qual a influência do PIB Per Capita no score de felicidade? 
```{r}

df_full %>% ggplot(aes(Happiness.Score,Economy..GDP.per.Capita.,color=Region)) + geom_point() + facet_grid(year~.) 

df15 %>% ggplot(aes(Happiness.Score,Health..Life.Expectancy.,color=Region)) + geom_point()

```

O score de felicidade é influenciado diretamente pelo PIB Per Capita de cada região, pois o gráfico aponta uma tendência ascendente onde as regiões com os Melhores PIBs proporcionam um score de felicidade maior. Os países do Oeste Europeu, Oceania e América do Norte possuem os melhores scores de felicidade, como também os melhores PIBs Per Capita.