---
title: "Relatório 3"
author: "Christiano Rossini Martins Costa"
output: html_notebook
---

```{r setup, include=FALSE}
knitr::opts_chunk$set(echo = TRUE)
```

Atividade:

1. Estudar as técnicas Regression Methods e Black Box Methods (Support Vector Machines). 
2. Avaliar a efetividade destas técnicas em termos de Recall, Precision, F-measure, Markedness e Informedness. 
3. Discutir os resultados.


# 1.Desenvolvendo análise de efetividade com Linear Regression

* Dataset "Titanic"
* Objetivo: dado um conjunto de informações de cada passageiro do naufrágio do navio, fazer predição de sobreviventes
* Atributo alvo: survived


## 1.1 Amostra do dataset  
```{r}
source(file = "../mlAlgorithms.R")

test <- read.csv("/home/christiano/Dropbox/trabalhos/disciplina_mineracao/datasets/datasets_menores/titanic/test.csv", stringsAsFactors = FALSE)
gender_submission <- read.csv("/home/christiano/Dropbox/trabalhos/disciplina_mineracao/datasets/datasets_menores/titanic/gender_submission.csv", stringsAsFactors = FALSE)
train <- read.csv("/home/christiano/Dropbox/trabalhos/disciplina_mineracao/datasets/datasets_menores/titanic/train.csv", stringsAsFactors = FALSE)

test$Pclass <- as.factor(test$Pclass)
test$Sex <- as.factor(test$Sex)
test$Embarked <- as.factor(test$Embarked)
train$Pclass <- as.factor(train$Pclass)
train$Sex <- as.factor(train$Sex)
train$Embarked <- as.factor(train$Embarked)

survived <- train[,1:2]
survived <- rbind(survived, gender_submission)
survived <- survived[,-1]

# retira o atributo alvo
dataset <- train[,-2]

#junta o dataset train com o test
dataset <- rbind(dataset,test)
#insere o atributo alvo no fim do dataset
dataset <- cbind(dataset,survived=survived)

dataset

```

```{r}
summary(dataset)
```

## 1.2 Transformações e preparação dos dados

```{r}

#retira atributos de natureza única: passengerId, name, ticket,
dataset <- dataset[,c(-1,-3,-8)]
#atributo cabin tem muitos valores nulos. será excluído também
dataset <- dataset[,-7]

# atribui a média para atributos com células vazias
dataset[is.na(dataset$Age),]$Age <- median(dataset$Age, na.rm = TRUE)
dataset[is.na(dataset$Fare),]$Fare <- median(dataset$Fare, na.rm = TRUE)
#atribui a categoria de maior frequencia aos campos vazios em Embarked
dataset[dataset$Embarked=='',]$Embarked <- 'S'

summary(dataset)
```

## 1.3 Análise de efetividade
```{r}

set.seed(3)
folds <- createFolds(dataset$survived, k =5)

lm_efetividade_by_fold <- executeLm(dataset=dataset, folds = folds)
lm_efetividade_by_fold <- as.data.frame(lm_efetividade_by_fold)

lm_efetividade <- rowMeans(lm_efetividade_by_fold)
lm_efetividade <- as.data.frame(lm_efetividade)
rownames(lm_efetividade) <- c("precision","recall","f-measure","infomedness","markdness")

lm_efetividade
```

## 1.4 Discussão dos resultados

Nota-se que o recall teve um desempenho melhor que o precision. Isto significa que a predição teve melhor êxito em termos da qualidade de acertos (83%) em relação à quantidade (76%).
A predição gerou uma boa taxa de true negatives (TN/(TN+FP) - aprox. 0,91), ou seja, a identificação de não sobreviventes identificados foi relevante em relação a quantidade total de não sobreviventes realmente existentes, um contraponto interessante em relação ao Recall (adotado para os sobreviventes). Isto resultou em um informedness em torno de 70%. 
A taxa de precisão de não sobreviventes foi de 0,9, ao contrário da taxa dos sobreviventes (0,76). Esta precisão de sobreviventes aquém do esperado resultou em um markedness de 67%.


# 2.Desenvolvendo análise de efetividade com Support Vector Machines

* Dataset "Breast Cancer"
* Objetivo: baseado em alguns atributos relacionados a exame de imagem e seu respectivo diagnóstico, classificar se o cancer de mama é maligno ou benigno
* Atributo alvo: diagnosis (maglino=M, benigno=B)

## 2.1 Amostra do dataset
```{r}

dsBreastCancer <- read.csv("/home/christiano/Dropbox/trabalhos/disciplina_mineracao/datasets/datasets_menores/breast-cancer/data.csv", stringsAsFactors = TRUE)

head(dsBreastCancer)
```


```{r}
str(dsBreastCancer)
```


## 2.2 Transformações e preparação dos dados

```{r}
#retira o identificador
dsBreastCancer <- dsBreastCancer[c(-1)]

```


## 2.3 Análise de efetividade com 4 diferentes kernels


```{r include=FALSE}

set.seed(3)
folds <- createFolds(dsBreastCancer$diagnosis, k =5)

kernels <- c("rbfdot","polydot","vanilladot","tanhdot")

all_kernels_efectiveness <- data.frame(c(0,0,0,0,0))
for(kernel in kernels){
  svm_efetividade_by_fold <- executeSVM(dataset=dsBreastCancer, folds = folds, k=kernel)
  svm_efetividade_by_fold <- as.data.frame(svm_efetividade_by_fold)
  
  svm_efetividade <- rowMeans(svm_efetividade_by_fold)
  svm_efetividade <- as.data.frame(svm_efetividade)
  rownames(svm_efetividade) <- c("precision","recall","f-measure", "informedness","markedness")
  
  all_kernels_efectiveness <- cbind(all_kernels_efectiveness, svm_efetividade)
}  

all_kernels_efectiveness <- all_kernels_efectiveness[,-1]
colnames(all_kernels_efectiveness) <- c("radial basis", "polynomial","linear","hyperbolic tangent sigmoid")
```

```{r}
all_kernels_efectiveness
```

## 2.4 Discussão dos resultados
 
Todos os kernels testados obtiveram uma certa padronização dos resultados, exceto para a sigmoid. Embora este último seja a função de ativação mais comum entre os Kernels SVM, se mostrou menos efetivo que as outras funções para o dataset em tela. 