---
title: "Relatório 3 - capítulos 6 a 9 do livro"
author: "christiano Rossini Martins Costa"
output: html_notebook
---

```{r setup, include=FALSE}
knitr::opts_chunk$set(echo = TRUE)
```

Atividade: Relatório dos capítulos 6 a 9 do livro:

1. Estudar as técnicas Regression Methods, Black Box Methods (Support Vector Machines), Association Rules e k-means. 
2. Escolher 3 datasets diferentes e avaliar a efetividade destas técnicas em termos de Recall, Precision, F-measure, Markedness e Informedness. 
3. Discutir os resultados.


# Usando dataset "Insurance plan - predicting medical expenses""

## 1. Amostra do dataset  
```{r}
source(file = "../mlAlgorithms.R")


dataset <- read.csv("/home/christiano/Dropbox/trabalhos/disciplina_mineracao/datasets/datasets_menores/insurance.csv")

head(dataset)
```

```{r}
summary(dataset)
```

```{r}
str(dataset)
```


## 2. Transformações e preparação dos dados

```{r}
library(psych)

cor(dataset[c("age", "bmi", "children", "charges")])

pairs(dataset[c("age", "bmi", "children", "charges")])

pairs.panels(dataset[c("age", "bmi", "children", "charges")])

```

## 3. Desenvolvendo análise de efetividade com KNN
```{r}

set.seed(3)
folds <- createFolds(dsBreastCancer$Species, k =5)

knn_efetividade_by_fold <- executeKNN(dataset=dsBreastCancer_n, folds = folds, datasetClasses = classesList)
knn_efetividade_by_fold <- as.data.frame(knn_efetividade_by_fold)

knn_efetividade <- rowMeans(knn_efetividade_by_fold)
knn_efetividade <- as.data.frame(knn_efetividade)
rownames(knn_efetividade) <- c("precision","recall","f-measure")

knn_efetividade
```

***** INSERIR COMENTÁRIO

