---
title: "Relatório 2"
author: "Christiano Rossini Martins Costa"
output: html_notebook
---

```{r setup, include=FALSE}
knitr::opts_chunk$set(echo = TRUE)

source(file = "../mlAlgorithms.R")

```

Atividade: 

1. Estudar as técnicas de classificação: Nearest Neighbors (KNN); Naive Bayes; Decision Trees. 
2. Escolher 3 datasets diferentes, avaliar a efetividade das 3 técnicas em termos de Recall, Precision, F-measure, Markedness e Informedness. 
3. Discutir os resultados.


# 1.Desenvolvendo análise de efetividade com KNN 

* Dataset "Iris Species"
* Objetivo: baseado em algumas medidas de 3 espécies de Iris diferentes, classificar qual é espécie está relacionada

## 1.1 Amostra do dataset  
```{r}
dsIris <- read.csv("/home/christiano/Dropbox/trabalhos/disciplina_mineracao/datasets/datasets_menores/Iris/Iris.csv")

head(dsIris)
```

```{r}
summary(dsIris)
```

```{r}
str(dsIris)
```


## 1.2 Transformações e preparação dos dados

```{r}
#retira o identificador
dsIris <- dsIris[-1]
#normaliza os dados
dsIris_n <- as.data.frame(lapply(dsIris[1:4], normalize))
# separa as classes
classesList <- dsIris$Species

```

## 1.3 Análise de efetividade
```{r}

set.seed(3)
folds <- createFolds(dsIris$Species, k =5)


qtd_k <- c(3,10,20,30,60,100)

all_knn_efectiveness <- data.frame(c(0,0,0,0,0))

for(qtd in qtd_k){
  knn_efetividade_by_fold <- executeKNN(dataset=dsIris_n, folds = folds, datasetClasses = classesList, qtd)
  knn_efetividade_by_fold <- as.data.frame(knn_efetividade_by_fold)
  
  knn_efetividade <- rowMeans(knn_efetividade_by_fold)
  knn_efetividade <- as.data.frame(knn_efetividade)
  rownames(knn_efetividade) <- c("precision","recall","f-measure","informedness","markedness")
  
  all_knn_efectiveness <- cbind(all_knn_efectiveness, knn_efetividade)
}  

all_knn_efectiveness <- all_knn_efectiveness[,-1]
colnames(all_knn_efectiveness) <- lapply(qtd_k, function(x){return(paste("k=",x))}) 

all_knn_efectiveness
```

## 1.4 Discussão dos resultados

Pode-se observar que, até uma faixa entre 3 e 30 vizinhos, o algoritmo conseguiu manter bons índices de recall e precision. Porém, na casa dos 100 vizinhos, o algoritmo generalizou de tal forma que houve um substancial aumento de falsos positivos e falsos negativos, compromentendo o  precision e o recall, respectivamente. O f-measure é calculado através das métricas anteriores e, portanto, acompanhou o mesmo desempenho.


# 2. Desenvolvendo análise de efetividade com Naive Bayes

* Dataset "Breast Cancer"
* Objetivo: baseado em alguns atributos relacionados a exame de imagem e seu respectivo diagnóstico, classificar se o cancer de mama é maligno ou benigno
* Atributo alvo: diagnosis (maglino=M, benigno=B)

## 2.1 Amostra do Dataset
```{r}

dsBreastCancer <- read.csv("/home/christiano/Dropbox/trabalhos/disciplina_mineracao/datasets/datasets_menores/breast-cancer/data.csv", stringsAsFactors = TRUE)

head(dsBreastCancer)
```

```{r}
str(dsBreastCancer)
```

## 2.2 Transformações e preparação dos dados

```{r}
#retira o identificador
dsBreastCancer <- dsBreastCancer[c(-1)]
# separa as classes
classesList <- dsBreastCancer$diagnosis
#retira as classes
dsBreastCancer <- dsBreastCancer[-1] 

# Facilitando o calculo de efetividade: transforma B=TRUE, M=FALSE
## benigno=true, maligno=false
classesList <- classesList=="B"
```

## 2.3 Análise de efetividade


```{r}
set.seed(3)
folds <- createFolds(classesList, k =5)

naiveb_efetividade_by_fold <- executeNaiveBayes(dataset=dsBreastCancer, folds = folds, datasetClasses = classesList)
naiveb_efetividade_by_fold <- as.data.frame(naiveb_efetividade_by_fold)

naiveb_efetividade <- rowMeans(naiveb_efetividade_by_fold)
naiveb_efetividade <- as.data.frame(naiveb_efetividade)
rownames(naiveb_efetividade) <- c("precision","recall","f-measure", "informedness","markedness")

naiveb_efetividade

```

## 2.4 Discussão dos resultados

O atributo alvo é binário, B ou M. Evidencia-se que o algoritmo obteve um bom desempenho em termos de TPs, FNs e FPs - TPs elevados, enquanto obteve uma quantidade pouco significativa de FNs e FPs. Este fator elevou a métrica de precision, recall e f-measure.
Do ponto de vista da outra classe do atributo binário, a classe 'M', a  predição gerou uma boa taxa de true negatives (aprox. 0,91), ou seja, a identificação de tumores malignos foi alta em relação a quantidade total existentes. Isto resultou em um informedness em torno de 85%. A taxa de precisão de tumores malignos foi de 0,9, significa que a predição de tumores malignos "M" teve alta relevância, resultando em um markedness de 84%. 



# 3.Desenvolvendo análise de efetividade com Decision Tree

* Dataset "Mushroom Classification"
* Objetivo: classificar se o cogumelo é seguro para comer ou se é venenoso
* Atributo alvo: class (edible=e, poisonous=p)

## 3.1 Amostra do dataset
```{r}

dsMushroom <- read.csv("/home/christiano/Dropbox/trabalhos/disciplina_mineracao/datasets/datasets_menores/mushrooms.csv")

head(dsMushroom)
```

```{r}
str(dsMushroom)
```


## 3.2 Transformações e preparação dos dados

```{r}
#retira o o atributo veil.type, pois só tem 1 nível
dsMushroom <- dsMushroom[-17]

# separa as classes
classesList <- dsMushroom$class
#retira as classes do dataset principal
dsMushroom <- dsMushroom[-1] 

# Facilitando o calculo de efetividade: transforma e=TRUE, p=FALSE
## comestível=true, não comestível=false
classesList <- classesList=="e"
```


## 3.3 Análise de efetividade

```{r}
folds <- createFolds(classesList, k =20)

qtd_t <- c(1,3)
 
 all_dectree_efectiveness <- data.frame(c(0,0,0,0,0))
 
 for(qtd in qtd_t){
   dectree_efetividade_by_folds <- executeC50(dataset=dsMushroom, folds = folds, datasetClasses = classesList, t = qtd)
   dectree_efetividade_by_folds <- as.data.frame(dectree_efetividade_by_folds)
   
   dectree_efetividade <- rowMeans(dectree_efetividade_by_folds)
   dectree_efetividade <- as.data.frame(dectree_efetividade)
   rownames(dectree_efetividade) <- c("precision","recall","f-measure", "informedness","markedness")
   
   all_dectree_efectiveness <- cbind(all_dectree_efectiveness, dectree_efetividade)
 }  
 
 all_dectree_efectiveness <- all_dectree_efectiveness[,-1]
 colnames(all_dectree_efectiveness) <- lapply(qtd_t, function(x){return(paste("Trials =",x))}) 
 
 all_dectree_efectiveness

```

## 3.4 Discussão dos resultados

É perceptível que ao realizar um ajuste fino no número de "boostings interations", adicionando novas árvores de decisão para se chegar a melhor acurácia, obtém-se um resultado no qual a quantidade de TPs é 100%, enquanto a quantidade de FPs e FNs é 0. 
Com isso, precision e recall, como também as demais métricas, são alavancadas para cima.